# 关于承兑汇票到期提示付款期内的会计处理

提问人：sumu529 时间：2018-01-23 11:07:53
急求各位高手： 公司收到的银行承兑汇票，到期日后 10 天内的提示付款期应该怎么做账？比如一张票据到期日是 12 月 29 日，当天公司去银行办理提示付款，款项没有马上收到，可能在 31 日收到，也可能在 1 月份收到。如果是在 1 月份收到，那么到期日和实际收款日期间，应该仍列示为应收票据？还是调整为应收账款？如果是应收账款，挂账单位是前手客户还是承兑银行？是否需要计提坏账？
个人理解：在 12 月 31 日时，由于票据已经到期，票据不复存在，应该作为应收账款列示；由于票据到期后，承兑银行应该无条件支付，那么与客户就没有关系，应收账款挂账单位为承兑银行；申请承兑时，银行没有提出异议，表示手续没有问题，正常情况下应该是100%能收到承兑银行付过来的款项，那么就不需要计提坏账。
请给位大神帮忙看看，这样处理对不对？？？

回答人：chenyiwei
你的理解基本合理，但“由于票据到期后，承兑银行应该无条件支付，那么与客户就没有关系”，是否应作为其他应收款而不是应收账款更为合适？